【裁判字號】    96,交易,65
【裁判日期】    970121
【裁判案由】    公共危險等
【裁判全文】
臺灣花蓮地方法院刑事判決              96年度交易字第65號
公  訴  人  臺灣花蓮地方法院檢察署檢察官
被      告  乙○○
                    （現於臺灣花蓮監獄花蓮分監）
上列被告因公共危險等案件，經檢察官提起公訴（96年度偵字第
3661號），被告於準備程式中就被訴事實為有罪之陳述，本院改
行簡式審判程式審理，並判決如下：
    主  文
乙○○犯不能安全駕駛動力交通工具罪，處拘役參拾日，如易科
罰金，以新臺幣壹仟元折算壹日。又犯過失傷害罪，處拘役拾日
，如易科罰金，以新臺幣壹仟元折算壹日。應執行處拘役參拾伍
日，如易科罰金，以新臺幣壹仟元折算壹日。
    事  實
一、乙○○應知酒後不能安全駕駛動力交通工具，竟仍於民國96
    年5 月28日6 時30分許，在花蓮縣秀林鄉銅門村榕樹社區與
    友人飲酒後，於同日6 時50分許，無駕駛執照駕駛車牌號碼
    OG—3035號自小貨車（已報廢）沿花蓮縣秀林鄉銅門村台14
    線由東向西方向行駛，於同日7 時40分許，行經銅龍山區路
    段時，本應注意車前狀況及兩車併行之間隔，並隨時採取必
    要之安全措施，及駕駛車輛行經未畫標線道路之彎道時，應
    靠右行駛等節，而依當時之情形，又無不能注意之情形，竟
    因不勝酒力而疏未注意及此，因偏左行駛，適與甲○○騎乘
    車牌號碼BMX—951號之重型機車發生擦撞，甲○○因而人車
    倒地，經緊急送往財團法人佛教慈濟綜合醫院救治，嗣警據
    報前往醫院實施駕駛人酒精濃度測試，測得乙○○之呼氣酒
    精濃度達每公升0.31毫克，甲○○身體則受有左臗關節創傷
    性脫臼併股骨及臗臼骨折、頭部及右肩挫傷等傷害。嗣乙○
    ○於肇事後，於有偵查犯罪權限之機關、人員知悉其犯罪前
    ，將甲○○載至花蓮縣警察局吉安分局銅門派出所報案，向
    處理之員警承認其為肇事者而願意接受裁判，並將甲○○以
    救護車送至財團法人佛教慈濟綜合醫院就醫。
二、案經甲○○訴由花蓮縣警察局吉安分局報告臺灣花蓮地方法
    院檢察署檢察官偵查起訴。
    理  由
一、上揭事實，業據被告乙○○於警詢、本院準備程序及審理中
    坦承不諱，核與證人即告訴人甲○○警詢時之證述相符，並
    有卷附之酒精濃度測試數據表2 份、刑法第185條之3查獲後
    測試觀察職務報告書1 份、舉發違反道路交通管理事件通知
    單2 份、道路交通事故現場（草）圖、道路交通事故調查表
    (一)、(二)各1 份、現場照片21張、財團法人佛教慈濟綜合醫院
    診斷證明書1 份、臺灣省花東地區車輛行車事故鑑定委員會
    鑑定意見書1 份等在卷可稽，足認被告自白與事實相符，堪
    信真實。被告酒精濃度過量、無照駕駛已報廢之自用小客貨
    車行經未劃標線道路之彎道，未靠右行駛而偏左行駛，為肇
    事原因，有上揭道路交通事故調查表(一)、(二)各1 份、現場照
    片21張、臺灣省花東地區車輛行車事故鑑定委員會鑑定意見
    書1 份等在卷可憑，其有過失甚明。又告訴人確係因本件交
    通事故致受有上揭傷害，業據告訴人於警詢中陳述明確，並
    有上開診斷證明書1 份在卷可考，足認被告上開駕車過失行
    為與告訴人所受傷害結果間，具有相當因果關係。本件事證
    明確，被告犯行堪予認定，應依法論科。
二、核被告所為，係犯刑法第185條之3之不能安全駕駛動力交通
    工具罪及第284條第1項前段之過失傷害罪。犯罪構成要件不
    同，且一為故意犯，一為過失犯，行為及罪名互殊，應予分
    論併罰。按汽車駕駛人，無駕駛執照駕車、酒醉駕車，因而
    致人受傷，依法應負刑事責任者，加重其刑至二分之一，道
    路交通管理處罰條例第86條第1 項定有明文。該條之數種加
    重事項為列舉規定，行為人僅符合其一即構成加重其刑要件
    ，僅加重一次即可，無庸再遞加其刑（臺灣高等法院暨所屬
    法院87年法律座談會刑事類提案第56號參照）。本件被告未
    曾考領有自小客車之駕駛執照，業據被告自承在卷，並有舉
    發違反道路交通管理事件通知單各1 紙在卷可佐，是被告自
    屬無駕駛執照駕車無訛，且其酒醉駕車，因而致人受傷，應
    依上開規定，就其過失傷害部分加重其刑。又關於被告所犯
    過失傷害部分，被告於肇事後，於有偵查犯罪權限之機關、
    人員知悉其犯罪前，自行載被害人前往派出所向到場警員承
    認其為肇事人接受裁判，而就其過失傷害部分自首，有證人
    甲○○警詢時之證述及花蓮縣警察局吉安分局道路交通事故
    肇事人自首情形紀錄表1 份在卷可憑，爰依刑法第62條前段
    規定減輕其刑。又被告就過失傷害部分，同時有加重及減輕
    之事由，應依刑法第71條第1 項規定，先加後減之。
三、爰審酌被告前有竊盜、傷害等前科，素行不佳，服用酒類後
    吐氣酒精濃度達每公升0.31毫克，無照駕駛報廢車輛而肇事
    ，過失程度非輕，犯罪後主動將告訴人送醫，且坦承犯行，
    並於本院審理中與告訴人成立和解，願賠償告訴人相當之損
    害，犯罪後態度尚佳、顯有悔意等一切情狀，分別量處如主
    文所示之刑，並均諭知易科罰金之折算標準，並定其應執行
    之刑，及執行刑之易科罰金折算標準，以示懲儆。
據上論斷，應依刑事訴訟法第273 條之1 第1 項前段、第299 條
第1 項前段，刑法第185 條之3 、第284 條第1 項前段，第62條
前段、第41條第1 項前段、第51條第6 款，道路交通管理處罰條
例第86條第1 項，刑法施行法第1 條之1 ，判決如主文。
本案經檢察官孫源志到庭執行職務。
中    華    民    國    97    年    1     月    21    日
                        臺灣花蓮地方法院刑事第二庭
                                    法  官  沈培錚
上列正本證明與原本無異。
如對本判決不服，應於送達後10日內，向本院提出上訴狀（上訴
狀應記載具體上訴理由並應抄附繕本）告訴人或被害人如對於本
判決不服者，應具備理由請求檢察官上訴，其上訴期間之計算係
以檢察官收受判決正本之日期為準。
中    華    民    國    97    年    1     月    21    日
                                    書記官
附錄本判決論罪之法律條文：
中華民國刑法第185條之3：
服用毒品、麻醉藥品、酒類或其他相類之物，不能安全駕駛動力
交通工具而駕駛者，處1年以下有期徒刑、拘役或3萬元以下罰金
。
中華民國刑法第284條：
因過失傷害人者，處6月以下有期徒刑、拘役或5百元以下罰金，
致重傷者，處1年以下有期徒刑、拘役或5百元以下罰金。
從事業務之人，因業務上之過失傷害人者，處1 年以下有期徒刑
、拘役或1千元以下罰金，致重傷者，處3年以下有期徒刑、拘役
或2千元以下罰金。


司法院資訊處製作；財團法人民間司法改革基金會備份。
